臺灣彰化地方法院刑事附帶民事訴訟判決
110年度附民字第140號
原      告  程采萱
被      告  邱嘉誠
上列被告因本院110年度訴字第444號加重詐欺等案件，經原告提
起附帶民事訴訟，請求損害賠償，本院判決如下：
    主  文
被告應給付原告新臺幣貳拾捌萬玖仟柒佰玖拾柒元，及自民國一
一０年六月二十二日起至清償日止，按週年利率百分之五計算之
利息。
本判決得假執行，但被告如以新臺幣貳拾捌萬玖仟柒佰玖拾柒元
為原告預供擔保後，得免為假執行。
    事實及理由
一、當事人經合法傳喚，無正當之理由不到庭，得不待其陳述而
    為判決，刑事訴訟法第498條定有明文。本件原告程采萱經
    合法傳喚，無正當之理由不到庭，依據上開規定，爰不待其
    陳述而為判決。
二、原告起訴主張（略以）：被告為詐欺集團之車手，負責提領
    款項並交付上手，該詐騙集團不詳成員於民國109年8月30日
    晚間9時20分許，撥打電話給原告，佯稱係網路購物員工、
    第一銀行客服人員，因先前購物時設定錯誤，將重複扣款，
    致原告陷於錯誤，依指示於同日晚間10時3分許至11時7分許
    ，共匯款新臺幣（下同）28萬9,797元至詐欺集團指定之帳
    戶內，因而受有損失，爰依據侵權行為請求賠償等語。並聲
    明：被告應給付原告28萬9,797元，及自本件起訴狀繕本送
    達翌日（即110年6月22日）起至清償日止，按年息百分之5
    計算之利息，並請准供擔保宣告假執行。
三、被告於本院審理時陳稱：我同意原告的請求，利息起算點我
    也沒有意見等語。
四、本院之判斷：
  ㈠附帶民事訴訟之判決，應以刑事訴訟判決所認定之事實為據
    ，刑事訴訟法第500條前段定有明文。原告主張被告有上開
    詐欺之不法行為，而故意侵害其權利，致其受有財產上損害
    之事實，業經本院以110年度訴字第444號刑事判決認定屬實
    ，且經被告於言詞辯論時自認，應認原告上開主張為真實，
    本院即以之為判決基礎。
  ㈡因故意或過失，不法侵害他人之權利者，負損害賠償責任，
    民法第184條第1項前段定有明文。本件被告及所屬詐欺集團
    詐取原告金錢之行為，致原告受有28萬9,797元之財產上損
    害【計算式：3萬1,985元＋4萬9,920元＋4萬9,921元＋4萬9,92
    3元＋2萬9,988元＋2萬9,989元＋2萬9,985元＋1萬8,019元＋67元
    （手續費）＝28萬9,797元】，原告依侵權行為之法律關係，
    就此所為主張，即屬有據，可以准許。
  ㈢因回復原狀而應給付金錢者，自損害發生時起，加給利息。
    遲延之債務，以支付金錢為標的者，債權人得請求依法定利
    率計算之遲延利息；應付利息之債務，其利率未經約定，亦
    無法律可據者，週年利率為百分之5，民法第213條第2項、
    第233條第1項本文及第203條分別定有明文。本件被告於上
    開時間侵害原告之財產權，依據前揭說明，原告併請求自11
    0年6月22日起至清償日止，按年息5％計算之利息，應有理由
    。
五、本件原告勝訴部分，係所命給付金額未逾50萬元之判決，依
    刑事訴訟法第490條第10款準用民事訴訟法第389條第1項第5
    款之規定，應依職權宣告假執行；並準用民事訴訟法第392
    條第2項規定，依職權為被告定得預供如主文第2項所示之擔
    保金額後，免為假執行之宣告。
六、本件原告提起刑事附帶民事訴訟，依法免納裁判費，且於本
    院審理期間，亦無其他訴訟費用之支出，故無訴訟費用分擔
    之問題，爰不為訴訟費用負擔之諭知。
七、據上論結，原告之訴為有理由，依刑事訴訟法第502條第2項
    、第491條第10款、民事訴訟法第389條、第392條第2項，判
    決如主文。
中　　華　　民　　國　　110 　年　　10　　月　　18　　日
                  刑事第五庭  法  官  陳德池
以上正本證明與原本無異。　　　　　　　　　
如不服本判決應於收受判決後20日內向本院提出上訴書狀，並應
敘述具體理由。其未敘述上訴理由者，應於上訴期間屆滿後20日
內向本院補提理由書（均須按他造當事人之人數附繕本，切勿逕
送上級法院。
如不服本判決，非對於刑事訴訟之判決上訴時，不得上訴，並應
於判決送達後20日內向本院提出上訴狀（應附繕本）。
中　　華　　民　　國　　110 　年　　10　　月　　18　　日
　　　　　　　　　　　　　　　書記官  陳孟君